【裁判字號】    92,上訴,2175
【裁判日期】    921031
【裁判案由】    強盜等
【裁判全文】
臺灣高等法院刑事判決                          九十二年度上訴字第二一七五號
    上  訴  人
    即  被  告  乙○○
    指定辯護人  本院公設辯護人甲○○
右上訴人因強盜等案件，不服臺灣桃園地方法院九十一年度易字第一四四二號，中華
民國九十二年五月六日第一審判決（起訴案號：臺灣桃園地方法院檢察署九十一年度
偵字第九八八四號），提起上訴，本院判決如左：
    主  文
原判決撤銷。
乙○○無罪。
    理  由
一、公訴意旨略以：被告乙○○前於民國八十九年間因竊盜等案件，經台灣桃園地方
    法院判處有期徒刑六月確定，於八十九年十月二十日起入監執行，九十年四月十
    九日執行完畢。竟仍不知悛悔，復基於為自己不法所有之意圖，於九十一年五月
    十六日上午九時五十分許，在桃園縣中壢市山東里七鄰山下一一七號處，趁該屋
    客廳無人之際，進入屋內（侵入住宅部分犯行，未據告訴），竊取丁○○所有置
    放上開客廳神桌之神像上金牌乙面，得手後準備離去之際，為屋內丁○○之女丙○○聞聲察看時發覺，上前制止，乙○○便推開丙○○後逃逸。因認被告涉犯刑
    法第三百二十條第一項竊盜罪嫌。
二、本件公訴人認被告涉犯右揭罪嫌，要以被害人丁○○於警訊中之指述，及證人丙○○、林佳池、吳李不於警訊及偵查中之證述為論據。訊據被告堅詞否認右揭竊
    盜犯行，辯稱：伊未竊取金牌，若認伊有竊盜，應查出金牌才可等語。經查：
  (一)被害人丁○○於警訊中供稱：事發當時我吃飽飯在外面散步，在路邊散步（詳見
    偵查卷第六頁反面）。
  (二)證人丙○○迭於警訊、偵查及原審指認係被告所竊取（詳見偵查卷第八頁反面、
    十頁、十一頁、二七頁反面、二八頁、原審卷第十八頁）。
  (三)證人林佳池於警訊中證稱：伊不知道被告有無犯案（詳見偵查卷第十三頁反面）
    。
  (四)證人吳李不於警訊中證稱：伊無法看清歹徒特徵（詳見偵查卷第三六頁反面）。
  (五)證人梁俊郎即承辦警員於偵查中，問：有無查到被告拿去販賣、典當？答：沒有
    （詳見偵查卷第三三頁）。
  (六)綜上：可見被害人丁○○及證人林佳池、吳李不均未能指認被告有為右揭犯行，
    且本件亦未查扣失竊之金牌。由此可見本件被告被訴之犯罪嫌疑，除證人丙○○
    之證述外，此外並無其他任何積極證據足資佐證被告有何竊盜犯行，是尚難單憑
    證人丙○○之證述作為論斷被告有罪之唯一證據。又被告所舉不在場證明，雖與
    證人許健賢之證述不符，惟亦難據此為認定被告有罪之佐證。是被告被訴之犯罪
    事實，要屬不能證明。
三、原審單憑證人丙○○之證述而認定被告有罪，並認被告係犯準強盜罪，自有未合
    。被告上訴否認犯行，為有理由。原審判決既有可議，自無可維持，應由本院撤
    銷改判，並諭知被告無罪之判決。
據上論斷，應依刑事訴訟法第三百六十九條第一項前段、第三百六十四條、第三百零
條第一項前段，判決如主文。
本案經檢察官彭坤業到庭執行職務。
中      華      民      國    九十二    年      十      月    三十一    日
                              臺灣高等法院刑事第二十四庭
                                  審判長法  官  陳  貽  男
                                        法  官  李  世  貴
                                        法  官  陳  憲  裕
右正本證明與原本無異。
不得上訴。
                                        書記官  劉  育  妃
中    華    民    國      九十二  年       十       月      三十一      日


司法院資訊處製作；財團法人民間司法改革基金會備份。
